【裁判字號】    90,訴,1305
【裁判日期】    901221
【裁判案由】    毒品危害防制條例
【裁判全文】
臺灣臺南地方法院刑事判決                          九十年度訴字第一三五號
    公  訴  人  台灣台南地方法院檢察署檢察官
    被      告  甲○○
右列被告因違反毒品危害防制條例案件，經檢察官提起公訴（九十年度營偵字第一一
七八號、九十年度營毒偵字第三三六號、九十年度營毒偵字第三八六號、九十年度營
毒偵字第四０八號），及移送併辦（九十年度營毒偵字第三九五號、九十年度營毒偵
字第四五二號、九十年度營毒偵字第四七四號、九十年度營毒偵字第四七九號），本
院判決如左：
    主  文
甲○○連續施用第一級毒品，累犯，處有期徒刑壹年。扣案之第一級毒品海洛因肆小
包（驗餘淨重壹點壹肆公克）、殘留海洛因之殘渣袋參個，均沒收銷燬；又連續施用
第二級毒品，累犯，處有期徒刑捌月。殘留安非他命之殘渣袋壹個沒收銷燬。應執行
有期徒刑壹年柒月，扣案之第一級毒品海洛因肆小包（驗餘淨重壹點壹肆公克）、殘
留海洛因之殘渣袋參個、殘留安非他命之殘渣袋壹個，均沒收銷燬。
    事  實
一、甲○○前於民國八十三、四年間，因違反肅清煙毒條例等案件，經本院判處有期
    徒刑二年二月，另犯竊盜等案件，經本院判處有期徒刑一年六月，經台灣高等法
    院台南分院駁回上訴確定，嗣經台灣高等法院台南分院定其應執行刑，應執行有
    期徒刑三年六月，甫於八十七年五月十七日執行完畢。另因施用第一級、第二級
    毒品案件，經本院於八十七年六月三日以八十七年度訴字第七三五號裁定及八十
    七年七月九日以八十七年度毒聲字第一二六號裁定，將甲○○送觀察、勒戒，認
    有繼續施用毒品之傾向，復經本院於八十七年八月七日以八十七年度毒聲字第三
    一九號裁定令甲○○入戒治處所施以強制戒治，於八十八年一月十八日，因戒治
    成效經評定為合格，無繼續戒治之必要，經本院以八十八年度毒聲字第一二四號
    裁定停止戒治，所餘戒治期間，付保護管束，惟甲○○於保護管束期間，因違反
    保護管束應遵守事項情節重大，於八十八年六月十一日以八十八年度毒聲字第一
    七五０號裁定撤銷停止戒治，並令入戒治處所施以強制戒治，而於八十九年二月
    十五日戒治期滿，而由本院於八十九年六月一日以八十七年度訴緝字第一０八號
    案件判處免刑確定在案。詎甲○○不知悔改，猶基於概括犯意，自九十年七月七
    日晚上十時許起至同年十月十六日止，連續在台南縣將軍鄉仁和村和巷一０四之
    六號住處等地，多次施用第一級毒品海洛因及第二級毒品安非他命。經警方於九
    十年七月十日十二時二十分許，持本院核發之搜索票至台南縣學甲鎮○○里○○
    鄰○○路三十八之四號，當場查獲甲○○、陳榮吉、謝政哲（陳榮吉、謝政哲部
    分另案由台灣台南地方法院檢察署檢察官偵辦中）三人，並查扣海洛因四小包（
    驗餘淨重壹點壹肆公克）、殘留海洛因之殘渣袋三個、殘留安非他命之殘渣袋一
    個、陳榮吉所有之安非他命吸食過濾器一組、電子秤一個、針筒四支、吸食安非
    他命之玻璃球一個、勺子九支、研磨器一個，經警當場採集其尿液送驗結果，尿
    液中呈嗎啡及安非他命陽性反應。嗣因其有首揭毒品前科、屬警局列管毒品人口
    ，而於九十年七月十日下午二時四十五分許、同年七月二十八日下午一時五十分
    許、同年八月十二日下午七時許、同年十月十六日下午三時四十分許，先後經台
    南縣警察局學甲分局通知至該分局採尿送驗結果，尿液中均呈有毒品（嗎啡或安
    非他命或嗎啡及安非他命）陽性反應，始查知上情。
二、案經台南縣警察局學甲分局報告台灣台南地方法院檢察署檢察官偵查起訴及併案
    審理。
    理  由
一、右揭事實，業據被告甲○○於本院審理時坦承不諱，且被告經警將所採集之尿液
    送驗結果，分別呈嗎啡、安非他命陽性反應，有台南縣衛生局尿液檢驗成績書四
    紙、台灣檢驗科技股份有限公司尿液檢驗成績書四紙附卷可稽。又扣案之白粉四
    小包（驗餘淨重共一點一四公克），經法務部調查局鑑定結果，均含有第一級毒
    品海洛因成分，此有九十年八月十七日（九０）陸（一）字第九０一七五四七四
    號鑑定通知書一紙附卷可憑。此外，並有殘留海洛因之殘渣袋三個及殘留安非他
    命之殘渣袋一個扣案可稽，堪認被告甲○○於右揭時、地連續施用第一級毒品海
    洛因及第二級毒品安非他命之自白與事實相符。再被告甲○○前因施用第一級、
    第二級毒品案件，經本院裁定，將甲○○送觀察、勒戒，認有繼續施用毒品之傾
    向，復經本院裁定令入戒治處所施以強制戒治，於八十八年一月十八日，因戒治
    成效經評定為合格，無繼續戒治之必要，經本院以八十八年度毒聲字第一二四號
    裁定停止戒治，所餘戒治期間，付保護管束，惟甲○○於保護管束期間，因違反
    保護管束應遵守事項情節重大，於八十八年六月十一日以八十八年度毒聲字第一
    七五０號裁定撤銷停止戒治，並令入戒治處所施以強制戒治，而於八十九年二月
    十五日戒治期滿，而由本院於八十九年六月一日以八十七年度訴緝字第一０八號
    案件判處免刑確定在案，有前開裁定及本院八十七年度訴緝字第一０八號判決書
    一份在卷可憑。是被告甲○○施用第一、二級毒品罪，事證明確，應依法論科。
二、查海洛因、安非他命依毒品危害防制條例第二條第二項第一款、第二款規定係分
    屬第一級、第二級毒品。核被告所為，係分別違反毒品危害防制條例第十條第一
    項施用第一級毒品罪，同條第二項施用第二級毒品罪。其施用海洛因、安非他命
    前後持有第一、二級毒品之低度行為，應分別為施用第一級、二級毒品之高度行
    為所吸收，均不另論罪。其先後多次施用第一級毒品及第二級毒品之犯行，時間
    緊接，犯罪構成要件相同，顯均係基於概括之犯意反覆為之，均應依連續犯之規
    定論以一罪並加重其刑。又所犯連續施用第一級毒品罪與連續施用第二級毒品罪
    ，犯意各別，行為互殊，應分論併罰。至被告於九十年七月二十四日晚上十一時
    許、同年八月十日下午二時三十分許、同年九月十日下午四時五十分許及同年十
    月八日下午二十三時施用第一級毒品、第二級毒品犯行，雖未據公訴意旨論及，
    惟此部分與前開論罪科刑部分，為連續犯，具有裁判上一罪關係，當為起訴效力
    所及，本院自得併予審酌，附此敘明。又被告有如事實欄所述之科刑及執行紀錄
    ，有卷附臺灣高等法院被告全國前案紀錄表可按，其受有期徒刑之執行完畢，五
    年以內再犯有期徒刑以上之罪，為累犯，應依法遞加重其刑。爰審酌被告前有施
    用毒品之犯行，旋又犯本件施用毒品案件，顯無深切悔改之意、其到案後已坦承
    犯行，態度良好、並犯罪之動機、目的、手段及其犯罪係對己身健康所生之危害
    等一切情狀，分別量處如主文所示之刑，並定其應執行刑，以資懲儆。另扣案之
    第一級毒品海洛因四小包（驗餘淨重壹點壹肆公克），係違禁物，扣案之殘留海
    洛因之殘渣袋三個、殘留安非他命之殘渣袋一個，均含有第一級毒品海洛因或第
    二級毒品安非他命之殘留，無法與海洛因或安非他命析離，亦屬違禁物，均依毒
    品危害防制條例第十八條第一項之規定沒收銷燬之。至扣案安非他命吸食過濾器
    一組、電子秤一個、針筒四支、吸食安非他命之玻璃球一個、勺子九支、研磨器
    一個，均係陳榮吉所有，爰不諭知沒收。
據上論斷，應依刑事訴訟法第二百九十九條第一項前段、毒品危害防制條例第十條第
一項、第二項、第十八條第一項、刑法第十一條前段、第五十六條、第四十七條、第
五十一條第五款，判決如主文。
本案經檢察官吳文政到庭執行職務。
中      華      民      國    九十      年     十二     月    二十一    日
                                      臺灣臺南地方法院刑事第二庭
                  法  官  鄭  燕  璘
右正本證明與原本無異。
如不服本判決，應於判決送達後十日內，向本院提出上訴狀。
                                          書記官  田  富  蓉
中      華      民      國    九十      年     十二     月    二十一    日
附錄本案論罪科刑法條全文：
毒品危害防制條例第十條
施用第一級毒品者，處六月以上五年以下有期徒刑。
施用第二級毒品者，處三年以下有期徒刑。


司法院資訊處製作；財團法人民間司法改革基金會備份。
